臺灣南投地方法院刑事判決
110年度原易字第2號
公  訴  人  臺灣南投地方檢察署檢察官 
被      告  詹明傳


                    （另案於法務部矯正署臺北監獄臺北分                      監執行中）
指定辯護人  本院公設辯護人許定國  
上列被告因竊盜案件，經檢察官提起公訴（109年度偵緝字第98
號），本院判決如下：
    主  文
詹明傳犯竊盜罪，累犯，處有期徒刑參月，如易科罰金，以新臺
幣壹仟元折算壹日。
    犯罪事實
一、詹明傳意圖為自己不法之所有，基於竊盜之犯意，於民國10
    8年11月6日上午8時30分許，騎乘不知情友人田恭連所有之
    車牌號碼000-000號普通重型機車，在南投縣○里鎮○○路0號
    前，徒手竊取洪啓富所有之抽油煙機1臺（價值約新臺幣5,0
    00元）得手，隨即騎乘機車離去。其後洪啓富報警，警方循
    線透過田恭連轉達詹明傳其上揭行為已為警方查獲，詹明傳
    遂於數天後將上開抽油煙機放回南投縣○里鎮○○路0號前（已
    發還洪啓富）。
二、案經洪啓富訴由南投縣政府警察局埔里分局報告臺灣南投地
    方檢察署檢察官偵查起訴。
    理  由
一、證據能力部分
　㈠按被告以外之人於審判外之言詞或書面陳述，除法律有規定
    者外，不得作為證據。刑事訴訟法第159條第1項定有明文。
    本案被告及辯護人爭執告訴人洪啓富警詢筆錄之證據能力，
    其於警詢中所為之陳述，為被告以外之人於審判外陳述，且
    無傳聞法則例外情況，依刑事訴訟法第159條第1項規定，告
    訴人於警詢中之陳述無證據能力。
  ㈡本判決以下認定犯罪事實所引用之被告以外之人於審判外之
    言詞或書面陳述等供述證據，因被告、公訴人及辯護人均知
    悉有第159 條第1 項不得為證據之情形，於言詞辯論終結前
    均未聲明異議，本院審酌各該證據作成時之情況，核無違法
    不當或證明力明顯過低之瑕疵，亦認以之作為證據應屬適當
    ，是依刑事訴訟法第159 條之5第2項之規定，認均有證據能
    力。至其餘資以認定被告犯罪事實之非供述證據，亦查無違
    反法定程序取得之情形，依刑事訴訟法第158 條之4 反面解
    釋，亦具證據能力。
二、認定犯罪事實所憑之證據及理由
　㈠訊據被告詹明傳固坦承於上揭時、地，取走告訴人放置於南
    投縣○里鎮○○路0號前之抽油煙機1臺，惟矢口否認有何竊盜
    之犯行，辯稱：我當時騎車經過榮光路2號前，發現有一臺
    破爛之抽油煙機，當地常有人丟棄或撿拾物品，我以為係別
    人不要之物品才會撿走云云，經查：
　⒈被告於108年11月6日上午8時30分許，騎乘不知情車主田恭連
    之車牌號碼000-000號普通重型機車，行經南投縣○里鎮○○路
    0號前，取走放置在該處之抽油煙機1臺乙節，業據被告坦認
    不諱，且經證人即告訴人於本院審理中證述（參見本院卷第
    264至270頁）明確，並有案發時監視錄影畫面照片12張（見
    109偵1223警卷第34至39頁）及本院勘驗譯文1份（見本院卷
    第263頁）在卷可稽，上開事實，堪以認定。
　⒉本院勘驗案發時現場環境為：「畫面中央為一柏油道路延伸
    至畫面上方，畫面左側為一柏油道路延伸至畫面右側，路底
    為一住家，於上開2 條道路之交岔路口（即畫面左上角約11
    點鐘方向）為一間白色房屋，屋外前方有一類似古井之圓柱
    體，旁邊放置抽油煙機。」可知當時抽油煙機係放置在住家
    外面之一圓柱體旁之地上，而放置地點對面亦係住家，周圍
    並無其他遭人棄置之資源回收物品。
  ⒊證人即告訴人洪啟富於本院審理時證稱：我於106年10月至11
    月間購買本案抽油煙機，當時我買全新品，為不銹鋼材質，
    距案發時大約買了2年多，南投縣○里鎮○○路0號係我出租給
    別人之房屋，隔壁鐵皮屋窗戶晾掛之白色布條係房客曬衣服
    之地方，我係住在榮光路2號前方圓柱之對面，即榮光路2之
    1號，當時抽油煙機太油，我自己洗完後將它放在榮光路2號
    前方曬太陽晾乾，後來我發現不見，我也沒看到係何人取走
    ，就報警處理，之後約2、3天後，有人打電話給我說你原諒
    我兒子，之後抽油煙機就丟在原來我放置的位置旁邊等語（
    參見本院卷第264至270頁），核與監視畫面勘驗結果相符，
    且依卷內現場照片（見109偵1223警卷第37至39頁）可見，
    該抽油煙機確實擺放在榮光路2號住處旁圓柱體之旁邊，緊
    鄰住家前，為一不銹鋼色，外觀並無明顯破損之處，足認證
    人上開證述可以採信。是依證人上述證述內容、監視畫面翻
    拍照片及勘驗結果可知，證人放置在該處之抽油煙機，僅使
    用2年餘，外觀功能應屬良好，且放置在住家外面，周遭附
    近又無其他資源回收物品，實無使人誤認為係他人所丟棄之
    無用之物甚明。再者，抽油煙機旁有他人晾曬衣物，被告應
    可向屋內之住戶確認是否為他人所棄置之物再予拿取，被告
    卻捨此不為，逕自取走他人放置在屋外之抽油煙機，則被告
    主觀上具有為自己不法所有意圖及竊盜之犯意。被告辯稱誤
    以為該抽油煙機係他人丟棄之物品，自不可採。
  ㈡綜上所述，本案事證明確，被告上開犯行堪以認定，應依法
    論科。
三、論罪科刑
  ㈠核被告所為，係犯刑法第320條第1項之竊盜罪。
  ㈡被告於104年間因不能安全駕駛案件，經臺灣花蓮地方法院以
    104年度原花交簡字第360號判決判處有期徒刑3月確定，被
    告入監執行，於106年3月28日執行完畢出監，有臺灣高等法
    院被告前案紀錄表在卷可參，被告於上揭徒刑執行完畢後，
    5 年以內故意再犯本案有期徒刑以上之罪，為累犯，且被告
    前案與本案均屬故意犯罪，足見被告對刑罰反應能力薄弱，
    倘加重其最低法定刑，核無司法院釋字第775號解釋所示之
    罪刑不相當情形，爰依刑法第47條第1項規定加重其刑。
　㈢爰審酌被告任意竊取他人擺放在住家外之物品，侵害他人財
    產法益，法治觀念薄弱，所為應予非難，所竊得之物品業已
    返還告訴人，及有竊盜之刑事犯罪紀錄之素行，有臺灣高等
    法院被告前案紀錄表附卷可參，被告自述為國中畢業之智識
    程度，從事粗工、雜工，家庭經濟勉持，需扶養1名17歲之
    子女之生活狀況等一切情狀，量處如主文所示之刑，並諭知
    易科罰金之折算標準。
四、沒收
　㈠犯罪所得，屬於犯罪行為人者，沒收之。前二項之沒收，於
    全部或一部不能沒收或不宜執行沒收時，追徵其價額。犯罪
    所得已實際合法發還被害人者，不予宣告沒收或追徵。刑法
    第38條之1第1 項前段、第3 項、第5 項分別定有明文。
　㈡被告竊取之抽油煙機1臺，業已返還予告訴人，經告訴人到庭
    陳述明確（參見本院卷第269頁），被告本案犯罪所得業已
    實際合法發還被害人，依刑法第38條之1第1項前段、第5項
    規定，不予宣告沒收或追徵。
據上論斷，應依刑事訴訟法第299條第1項前段，判決如主文。
本案經檢察官王元隆提起公訴，檢察官張弘昌、黃淑美到庭執行
職務。
中　　華　　民　　國　　111 　年　　1 　　月　　25　　日
　　　　　　　　　刑事第三庭  法　官　顏代容
以上正本與原本無異。
如不服本判決應於收受送達後20日內向本院提出上訴書狀，並應
敘述具體理由；其未敘述上訴理由者，應於上訴期間屆滿後20日
內向本院補提理由書（均須按他造當事人之人數附繕本）「切勿
逕送上級法院」。
告訴人或被害人如對於本判決不服者，應具備理由請求檢察官上
訴，其上訴期間之計算係以檢察官收受判決正本之日期為準。
                               書記官 藍建文
中　　華　　民　　國　　111 　年　　1 　　月　　26　　日
附錄論罪科刑法條全文
中華民國刑法第320條
意圖為自己或第三人不法之所有，而竊取他人之動產者，為竊盜
罪，處5年以下有期徒刑、拘役或50萬元以下罰金。
意圖為自己或第三人不法之利益，而竊佔他人之不動產者，依前
項之規定處斷。
前二項之未遂犯罰之。